臺灣板橋地方法院刑事判決　　　　　　96年度簡上字第350 號
上　訴　人　台灣板橋地方法院檢察署檢察官
上　訴　人
即　被　告　甲○○
上列上訴人因被告違反毒品危害防制條例案件，不服本院96年度
簡字第657 號中華民國96年3 月20日第一審判決（聲請簡易判決
處刑案號：95年度毒偵字第8279號），提起上訴，及移送併辦（
96年度毒偵字第1475號、第2664號），本院合議庭裁定改依簡式
審判程序審理，判決如下：
    主      文
原判決撤銷。
甲○○施用第二級毒品，累犯，處有期徒刑壹年，減為有期徒刑
陸月，如易科罰金，以新台幣參仟元折算壹日。
扣案如附表編號一至三所示之物，均沒收銷燬之。扣案如附表編
號四至六所示之物均沒收。
    事      實
一、甲○○前因竊盜等案件，經本院以86年度易字第6150號判處
    應執行有期徒刑九月確定，於民國88年10月8 日假釋出監。
    其前因施用毒品違反毒品危害防制條例案件，經檢察官送勒
    戒處所觀察、勒戒後，因認無繼續施用之傾向，於87年12月
    20日執行完畢而釋放，並由台灣板橋地方法院檢察署檢察官
    以87年度偵字第8814號為不起訴處分確定。又於上開假釋期
    間內因施用毒品違反毒品危害防制條例案件，經本院以89年
    度板簡字第1898號判處有期徒刑六月確定；復因竊盜案件，
    經台灣嘉義地方法院90年度易字第479 號判處有期徒刑二年
    確定，上開經宣示之刑經定應執行刑為有期徒刑二年五月確
    定，並與經撤銷假釋後之前揭殘刑接續執行，於93年6 月28
    日因假釋期滿未經撤銷而以執行完畢論。嗣再因施用毒品違
    反毒品危害防制條例案件，經本院以95年度簡字第274 號判
    處有期徒刑六月確定，於95年8 月31日以易科罰金執行完畢
    。其後復再因施用毒品違反毒品危害防制條例案件，經本院
    於96年1 月8 日以96年度簡字第26號判處有期刑六月，並諭
    知如易科罰金以新台幣一千元折算一日，嗣於91年2 月1 日
    判決確定，尚未執行。
二、詎甲○○仍不知警惕，竟基於施用第二級毒品甲基安非他命
    之包括犯意，自95年12月6 日凌晨起至96年2 月7 日止，以
    平均每天施用一次之頻率，接續在台北縣中和市○○街87之
    1 號住處等地，將少許甲基安非他命放在玻璃球製吸食器內
    以火燒烤使成煙霧後，吸食施用甲基安非他命多次（應扣除
    95年12月6 日、96年1 月4 日、96年2 月7 日三次為警查獲
    後至釋放時之人身受拘束無法施用毒品期間）。嗣分別於95
    年12月6 日上午8 時許、96年1 月4 日晚間10時20分許、96
    年2 月7 日晚間8 時許，先後在上開住處為警查獲，並扣得
    如附表所示之物。經先後採集其尿液檢體送驗，結果均呈甲
    基安非他命類陽性反應，而查悉上情。
三、案經台北市政府警察局內湖分局報告台灣板橋地方法院檢察
    署檢察官偵查起訴及移送本院併案審理。
    理      由
一、本案被告甲○○所犯係死刑、無期徒刑、最輕本刑為三年以
    上有期徒刑以外之罪，且非高等法院管轄之第一審案件，其
    於本院審理時就被訴事實為有罪之陳述，經本院告知簡式審
    判程序之旨，並聽取公訴人、被告之意見後，經合議庭裁定
    改行簡式審判程序，合先敘明。
二、上揭事實，業據被告於本院審理時坦承不諱，且被告於95年
    12月6 日、96年1 月4 日、96年2 月7 日三次為警查獲後，
    經先後採集其尿液檢體送驗，結果均呈甲基安非他命類陽性
    反應，有台灣檢驗科技股份有限公司濫用藥物尿液檢驗報告
    書、對照表等件附卷可憑（見偵一卷第38、39頁、偵二卷第
    9 、36頁、偵三卷第66、67頁），此外，復有扣案如附表編
    號一至六所示之物可資佐證，而扣案甲基安非他命經送台北
    市政府警察局鑑定結果，確含第二級毒品甲基安非他命成分
    ，有該局鑑驗通知書、查獲照片等件附卷可憑（見偵三卷第
    70頁），足證被告自白核與事實相符，堪以採信。查被告前
    曾因如事實欄所載之施用毒品案件，經裁定送觀察、勒戒、
    強制戒治在案，再於90、94年間因施用毒品案件遭法院判刑
    確定等，有台灣高等法院被告前案紀錄表在卷可查，其於五
    年內再犯本案施用毒品，事證明確，其犯行洵堪認定。
三、核被告所為，係犯毒品危害防制條例第10條第2 項之施用第
    二級毒品罪。按施用毒品行為，大多具有成癮性，施用毒品
    罪，原即預定其有反覆施用第一級或第二級毒品之性質，本
    件被告自承其因受不了毒品的誘惑，每日都有施用等語（見
    本院卷第63頁），顯見其主觀上係出於一個決意，客觀上各
    行為間有密切接近關係，依一般社會通念，應評價為集合犯
    之包括一罪。查被告有如前所述之前案紀錄，於93年6 月28
    日縮刑期滿執行完畢，有台灣高等法院被告前案紀錄表在卷
    可稽，其於受徒刑之執行完畢後，五年以內故意再犯本案有
    期徒刑以上之罪，為累犯，應依法加重其刑。至聲請簡易判
    決處刑意旨雖未敘及被告自95年12月6 日後，至96年2 月7
    日，多次施用甲基安非他命犯行，然該部分事實與公訴人聲
    請簡易判決處刑之犯罪事實既具有集合犯之包括一罪關係，
    其中被告於96年1 月4 日、96年2 月7 日之施用毒品犯行，
    經檢察官移送本院併辦，自為聲請簡易判決處刑效力所及，
    本院得併予審理。
四、撤銷改判之理由：
（一）原審認被告犯行事證明確，予以論罪科刑，固非無見，惟
      未及審酌被告除95年12月6 日後至96年2 月7 日之犯行，
      尚有未洽，上訴人上訴意旨均請求併案審理，俱有理由，
      原判決既有可議，自應由本院予以撤銷，並自為第一審判
      決。
（二）爰審酌被告之素行不佳，經執行觀察、勒戒、強制戒治、
      判刑後，仍未戒除吸毒惡習，及其施用毒品之期間、次數
      ，施用毒品危害其個人身心健康，暨犯罪後坦承犯行，態
      度尚屬良好等一切情狀，量處如主文所示之刑。末查被告
      犯罪時間，在96年4 月24日以前，與中華民國九十六年罪
      犯減刑條例第2 條第1 項第3 款之規定相符，合於減刑條
      件，應依法減其宣告刑，並依該條例第9 條規定，諭知如
      易科罰金之折算標準，以示懲儆。
（三）扣案如附表編號一至二所示之甲基安非他命，為被告持有
      預備供施用之第二級毒品，而本件甲基安非他命為細微粉
      末，部分沾附於包裝袋上（含附表編號三之殘渣袋，見扣
      案照片），若欲完全析離，雖非不可能，但此舉對毒品危
      害防制政策之施行，並無特殊助益，且徒費執行之成本，
      故併依毒品危害防制條例第18條第1 項前段規定宣告沒收
      銷燬之，以符執行之實際。另扣案如附表編號四至六所示
      之吸食器，為被告所有，供犯罪所用之物，業據其供明在
      卷，爰依刑法第38條第1 項第2 款規定宣告沒收。至扣案
      如附表編號七至九所示之物，尚無證據足認屬被告所有，
      供其施用毒品犯罪所用之物，爰不諭知沒收，附此敘明。
五、據上論斷，應依刑事訴訟法第455 條之1 第1 項、第3 項、
    第369 條、第451 條之1 第4 項第1 款、第273 條之1 第1
    項、第299 條第1 項前段，毒品危害防制條例第10條第2 項
    、第18條第1 項前段，刑法第11條、第47條第1 項、第41條
    第1 項前段、第38條第1 項第2 款，中華民國九十六年罪犯
    減刑條例第2 條第1 項第3 款、第7 條、第9 條，判決如主
    文。
本案經檢察官彭聖斐到庭執行職務。
中    華    民    國    96    年    7     月    31    日
            刑事第六庭  審判長法  官   許仕楓
                              法  官   饒金鳳
                              法　官   林鈺琅
以上正本證明與原本無異。
如不服本判決應於送達後十日內向本院提出上訴狀。
                              書記官  林蔚然
中    華    民    國    96    年    7     月    31    日
附錄本案論罪科刑法條全文：
毒品危害防制條例第10條：
  施用第一級毒品者，處六月以上五年以下有期徒刑。
  施用第二級毒品者，處三年以下有期徒刑。
附表：
┌──┬───────┬─────────────────────┐
│編號│ 物 品 名 稱  │  數        量                            │
├──┼───────┼─────────────────────┤
│ 一 │甲基安非他命  │2 包（合計淨重2.35公克，95年12月6 日查扣）│
├──┼───────┼─────────────────────┤
│ 二 │甲基安非他命  │1 包（驗餘淨重0.06公克，96年1 月4 日查扣）│
├──┼───────┼─────────────────────┤
│ 三 │安非他命殘渣袋│1 個（96年2 月7 日查扣）                  │
├──┼───────┼─────────────────────┤
│ 四 │吸食器        │2 組（95年12月6 日查扣）                  │
├──┼───────┼─────────────────────┤
│ 五 │吸食器        │1 組（96年1 月4 日查扣）                  │
├──┼───────┼─────────────────────┤
│ 六 │吸食器        │3 支（96年2 月7 日查扣）                  │
├──┼───────┼─────────────────────┤
│ 七 │夾鏈袋?      │7 只（95年12月6 日查扣）                  │
├──┼───────┼─────────────────────┤
│ 八 │電子磅秤      │1 台（95年12月6 日查扣）                  │
├──┼───────┼─────────────────────┤
│ 九 │分裝袋        │2 個（96年2 月7 日查扣）                  │
└──┴───────┴─────────────────────┘
